# 国内公司代付国外子公司货款

提问人：zylrjq 时间：2022-11-22 20:24:15
A上市公司应收蒙古国B公司美元货款 1 亿美元，B公司国内母公司C公司计划代B公司偿还欠A公司货款，两种方式方式一：B公司和C公司签订代付协议，由C公司开具国内商业承担汇票付款；这种情况下由于C公司与A公司无实质性交易能否开具承兑汇票，后期A公司是不是还必须通过外管局收回C公司的美元货款，然后把商业承兑汇票作废；
方式二:直接C公司支付银行存款给A公司，待第二年收回外汇后再返还给B公司。
上述两张操作方式是否可行，存在那些风险，如果C公司替境外B公司支付货款，外汇这边能否直接支付给B公司，谢谢陈版

回答人：chenyiwei
如主帖所述，如果由C、A两个境内公司之间直接结算，则涉及无真实交易背景和外汇合规性问题（涉嫌逃汇）。B公司的货款最终还是要收回到境内的，不能长期滞留境外。